Inventaris van het archief van de familie Van Heteren (1635 - 1806)
Nationaal Archief, Den Haag
- Hendrik van Heteren III (1672-1749), C.
  - Stukken van zakelijke aard, 2.
    - Solliciteur-militair, 2.3
      - Als solliciteur-militair in betrekking tot militairen, b.
        - Rekeningen voor Francoise van Aerssen van Sommelsdijk, douairiére van Hendrik, graaf van Nassau-Ouwerkerck, veldmaarschalk, die 18 oktober 1708 overleed, 1707-1715; 88-90; 3 omslagen
          Zie ook inv.nrs. 74-79, 101 en 102.
          - Rekening betreffende de vereffening der schulden van Hendrik, graaf van Nassau-Ouwerkerck, met bijlagen; 1707-1715, 88; 1 omslag
          - Rekeningen betreffende uitgaven en inkomsten, met bijlagen; 1708-1720, 89; 1 omslag
            afgehoord 1710-1720.
          - Rekeningen betreffende uitgaven, gedaan ten behoeve van de graaf van Bathe, schoonzoon van Francoise van Aerssen van Sommelsdijk, met bijlagen; 1710-1711, 90; 1 omslag
            afgehoord 1711-1712.
        - Stukken betreffende liquidaties met Jacobus de Bye, dokter-generaal der Staatse troepen en sinds 1718 schepen van Den Haag, 1707-1718; 91; 1 omslag
          afgehoord 1707-1719.
        - Stukken betreffende een liquidatie met (Eustache) Maturin, kapitein in het regiment van De Waleff, 1708-1709; 92; 1 omslag
        - Stukken betreffende een liquidatie met Hendrik Snitz, meester-pulvemaker te Maastricht, 1708-1709; 93; 1 omslag
        - Ontvangstbewijs van Charles Carisol de Merback voor Hendrik van Heteren voor ordonnanties ten behoeve van Nicolaes Dompré, luitenant-generaal van de cavalerie, 1710; 94; 1 stuk
        - Kwitantie van James Cramond, majoor van een brigade infanterie betreffende een ontvangen voorschot, met bijlage., 1710; 95; 2 stukken
        - Stukken betreffende liquidaties met Nicolaas van Loenen, zaakwaarnemer van Pieter Mongij, 1712-1718; 96; 1 omslag
          afgehoord 1718.
        - Stukken betreffende een liquidatie met Hallungius voor Johan Frederik, baron d'Eltz, adjudant van generaal-majoor Cornelis, graaf van Nassau-Woudenbergh, 1712-1713; 97; 1 omslag
        - Stukken betreffende een liquidatie met Charles, graaf van Aspremont en Lynden, adjudant-generaal van de graaf van Tilly, 1713; 98; 1 omslag
        - Stukken betreffende een liquidatie met Charles, graaf van Aspremont en Lynden, ritmeester, 1714 en 1723-1724; 99; 1 omslag
          afgehoord 1724.
        - Stukken betreffende liquidaties met Nicolaes van der Duijn, generaal-majoor der cavalerie en kwartiermeester-generaal, 1721-1729; 100; 1 omslag
          afgehoord 1724-1729.
        - Stukken betreffende de vereffening van schulden met de erfgenamen van Francoise van Aerssen van Sommelsdijk, douairiére van Hendrik, graaf van Nassau-Ouwerkerck, 1721-1747; 101; 1 omslag
          Zie ook inv.nrs. 74-79, 88-90 en 102.
        - Kwitanties, ingekanen bij Hendrik van Heteren als zaakwaarnemer voor de erfgenamen van Hendrik, graaf van Nassau-Ouwerkerck en douairière Francoise van Aerssen van Sommelsdijk, met bijlagen, 1722-1746; 1720-1721. [1720-1746]; 102; 1 omslag
          Zie ook inv.nrs. 74-79, 88-90 en 101.
        - Stukken betreffende een liquidatie met Herman Vingerhoet, equipage-meester te Dordrecht, 1723; 103; 1 omslag
          afgehoord 1723.
        - Rekeningen voor Henry de Caris, generaal-majoor der infanterie, met bijlagen, 1725-1735; 104; 1 omslag
          afgehoord 1727-1735.
        - Rekeningen voor prins Wilhelm van Hessen-Kassel, generaal der cavalerie en gouverneur van Maastricht, met bijlagen, 1730-1747; 105; 1 omslag
          afgehoord 1731-1747.
        - Stukken betreffende de door Hendrik van Heteren gevoerde administratie voor de erfgenamen van Henry de Caris, generaal-majoor der infanterie en zijn vrouw Anna Francisca Charlotte, barones van Kercken, 1735-1747; 106; 1 omslag
          afgehoord 1740-1749.
      - Als solliciteur-militair in betrekking tot commiezen van 's lands magazijnen, c.
        - Stukken betreffende liquidaties met Gerard Hendrik Kaldenbach, commies van 's lands magazijnen te Doesburg, 1707-1722; 107; 1 omslag
          afgehoord 1708-1739.
        - Stukken betreffende een liquidatie met Johan Frederick Weusten, rentmeester te Culemborg, zoon en erfgenaam van Weusten, commies van 's lands magazijnen te Maastricht, 1707-1708; 108; 1 omslag
        - Stukken betreffende liquidaties met Andries Matthias Hesselt van Dinter, commies van 's lands magazijnen te Maastricht, tevens burgemeester van die stad en met zijn erfgenamen, 1711-1735; 109; 1 pak
          afgehoord 1711-1736.
        - Stukken betreffende liquidaties met Johan Satinck, commies van 's lands magazijnen te Bredevoort, 1714-1736; 110; 1 omslag
          afgehoord 1715-1736.
        - Uittreksels uit de resoluties der Generaliteits Rekenkamer betreffende een verklaring, af te leggen door de commiezen van 's lands magazijnen in verband met door hen in te dienen declaraties, 1715 en 1717; 111; 3 stukken
        - Stukken betreffende liquidaties met Everhard Opgelder, commies van 's lands magazijnen te Zutphen en met diens weduwe A.C. van Diemen, 1720-1729; 112; 1 omslag
          afgehoord 1723-1729.
        - Stukken betreffende liquidaties met Barthold van Diemen Opgelder, commies van 's lands magazijnen te Zutphen en administrateur van de fortificatiepenningen van Zutphen, Doesburg en Bredevoort, 1727-1747; 113; 1 omslag
          afgehoord 1728-1744.
        - Rekening voor Josina de Graaff, weduwe van Clement van Affelen, commies van 's lands magazijnen te Sluis, 1727 en 1729; 114; 1 omslag
          afgehoord 1729.
        - Stukken betreffende liquidaties met Hendrik van Affelen, commies van 's lands magazijnen en griffier van het Vrije te Sluis, 1730-1738; 115; 1 omslag
          afgehoord 1731-1738.
        - Stukken betreffende een liquidatie met Franco van der Gracht, commies van 's lands magazijnen te Maastricht, 1732-1747; 116; 1 omslag
          afgehoord 1733-1748.
        - Stukken betreffende een liquidatie met Benjamin Satinck, commies van 's lands magazijnen en auditeur-militair te Bredevoort, 1737-1741; 117; 1 omslag
      - Als solliciteur-militair in betrekking tot aannemers van de magazijnen van fourage, d.
        - Stukken betreffende de door Hendrik van Heteren gevoerde administratie voor Zeger Gorisz, Jacques Meyers, Pieter Pangaert en Martinus Robijns, aannemers van de magazijnen van fourage in Vlaanderen en Brabant voor de winterseizoenen in de jaren 1706-1711, 1706-1718; 118; 1 pak
        - Akten van paspoort, verstrekt door de Staten-Generaal aan aannemers van de magazijnen van foarage voor het vervoer van goederen door Brabant en Vlaanderen, 1707-1709; 119; 1 omslag
        - Stukken betreffende liquidaties met Zeger Gorisz, aannemer van de magazijnen van fourage, 1707-1711; 120; 1 omslag
          afgehoord 1709 en 1711.
        - Akten, waarbij de Raad van State aannemers van de magazijnen van fourage machtigt om schippers te dwingen hun schepen voor het vervoer van fouragegoederen ter beschikking te stellen, 1707-1714; 121; 1 omslag
        - Ontvangstbewijzen van Van Speyck voor Hendrik van Heteren voor afgegeven kwitanties betreffende fouragering van troepen van prins Maximiliaan van Hessen-Kassel, 1708 en 1710; 122; 3 stukken
        - Rekeningen voor Martinus Robijns en de erfgenamen van Zeger Gorisz en Pieter Pangaert, aannemers van de magazijnen van fourage in Vlaanderen en Brabant, 1708-1736; 123; 1 omslag
          afgehoord 1727-1736.
        - Stukken betreffende een vordering op de koning van Denemarken van Hendrik van Heteren als gemachtigde van Henry Francois Heymans c.s., aannemers van de magazijnen van fourage, wegens geleverde goederen aan de Deense troepen in Vlaanderen en Brabant, 1709-1713; 124; 1 omslag
        - Stukken betreffende liquidaties met Martinus Robijns, aannemer van de magazijnen van fourage te Brussel, 1711-1734; 125; 1 omslag
          afgehoord 1718, 1727 en 1734.
        - Rekening met bijlagen voor de erfgenamen van Henry Francois Heymans en Philippus Heymans, aannemers van de magazijnen van fourage, betreffende de afsluiting van de fouragecontracten van 1711-1712 en 1712-1713, 1717-1739; 126; 1 omslag
          afgehoord 1739.
        - Stukken betreffende liquidaties met de erfgenamen van Josua Castano en Juda Senior Henriquez, compagnons voor het leveren van brood en broodwagens aan de Paltze troepen, 1711-1728; 127; 1 omslag
          afgehoord 1721-1728.
        - Rekening met bijlagen voor Henry Francois Heymans, aannemer van de magazijnen van fourage, betreffende uitgaven en ontvangsten in verband met het fouragecontract voor het winterseizoen 1712-1713, 1717-1719; 128; 1 omslag
          afgehoord 1719.
        - Rekeningen voor Joan Dierix, Josua Castano, Henry Francois Heymans, Adriaan van der Kaa en Willem Lormier, aannemers van de magazijnen van fourage betreffende de fouragecontracten voor de winterseizoenen in de jaren 1711-1713 in de Zuidelijke Nederlanden, met bijlagen, 1712-1728; 129; 1 omslag
          afgehoord 1716-1739.
        - KLad-rekeningboek van Hendrik van Heteren van transacties met verschillende aannemers van de magazijnen van fourage. Met voorin alfabetische index op naam van de aannemers, 1713-1716; 130; 1 deel
        - Stukken betreffende liquidaties met Adriaan van der Kaa, aannemer van de magazijnen van fourage, neef van Hendrik van Heteren, en, na de dood van Adriaan van der Kaa, met zijn curatoren, 1725-1741; 131; 1 omslag
          afgehoord 1726-1741.
        - Rekeningen voor de commissarissen van de Hoge Raad betreffende uitgaven en ontvangsten ten behoeve van Maria Victoria Castano, dochter van Josua Castano, aannemer van de magazijnen van fourage en van haar man Carel Maximiliaan Puteanus, met bijlagen, 1727-1741; 132; 1 pak
        - Lijst van kwitanties, afkomstig van Gijsbert van Hogendorp, ontvanger-generaal van de Republiek, bestemd voor de Staten van Brabant, welke door Hendrik van Heteren gezonden zijn aan Martinus Robijns te Brussel, Afschrift., 1732-1733; 133; 1 stuk
        - Uittreksel uit een akte van overeenkomst tussen a) Margaretha Heymans, zuster en erfgename van Henry Francois en Philippus Heymans, aannemers van de magazijnen van fourage, en b) Joan Dierix, compagnon van laatstgenoemden, 1739; 134; 1 stuk
        - Rekening voor Woutrina Lormier, weduwe van Adriaan van der Kaa, aannemer van de magazijnen van fourage, met bijlage, 1741-1744; 135; 2 strukken
          afgehoord 1744.
      - Als solliciteur-militair in betrekking tot andere solliciteurs-militair, e.
        - Stukken betreffende liquidaties met Roelof Eekholt, solliciteur-militair te Zwolle, 1709-1716; 136; 1 omslag
          afgehoord 1716.
        - Stukken betreffende liquidaties met Abraham de Bruijn, solliciteur-militair te Middelburg, 1711-1716; 137; 1 omslag
          afgehoord 1715-1716.
        - Akte van dagvaarding, uitgaande van de Hoge Raad van Holland en Zeeland voor Hendrik van Heteren, als crediteur, tot het bijwonen van de boedelbeschrijving van IJsbrand van Groenestein, solliciteur-militair te Den Haag, 1710; 138; 1 stuk
        - Kwitanties van de procureur Carel van Belle voor Hendrik van Heteren betreffende betalingen van proceskosten in verband met een proces tussen Hendrik van Heteren en Johan van Spijk, solliciteur-militair, 1715; 139; 3 stukken
          gekwiteerd 1726.
      - Als solliciteur-militair in betrekking tot aannemers van 's lands werken, f.
        - Stukken betreffende liquidaties met Christiaen Prince en Pieter van Deutecum, aannemers van 's lands werken der stad Breda, 1710-1720; 140; 1 omslag
          afgehoord 1712-1718 en 1743.
        - Rekening voor Jan Hendrik Gerkens, aannemer van 's lands werken te Maastricht, 1722; 141; 1 stuk
          afgehoord 1722.
        - Stukken betreffende een liquidatie met C. van Uffele, weduwe van Petrus Adrianus van Affelen, burgermeester 's lands van den Vrije te Sluis, in verband met door Hendrik van Heteren verrichte betalingen aan Pieter Abrahamsz en Pieter Willemoens, aannemers van 's lands werken te Sluis, 1729-1730; 142; 1 omslag
        - Stukken betreffende liquidaties met Simon van Hennevelt, borg van Hendrick Hemig, aannemer van 's lands werken te Bergen op Zoom, 1729-1732; 143; 1 omslag
          afgehoord 1731 en 1732.
        - Stukken betreffende liquidaties met Pieter Abrahamsz, Joost de Broecker, Jan Davids, Kornelis Heynsz, Abraham Sas, Pieter Willemoens en Filip Wijnvaert, aannemer van 's lands werken te Sluis en Yzendijke, 1730-1739; 144; 1 pak
          afgehoord 1731-1745.
        - Stukken betreffende een liquidatie met Cecilia Rankan, weduwe van Pierre Cassarin, aannaner van 's lands werken te Bergen op Zoom, 1731-1732; 145; 1 omslag
          afgehoord 1732.
    - Gemachtigde der Generaliteits Rekenkamer, 2.4
      - Rapport van Hendrik van Heteren, commies en gemachtigde der Generaliteits Rekenkamer betreffende zijn onderzoek naar de administratie van de ontvanger Barent Frans van Sevenaar te Sluis volgens een hem daartoe door de Raad van State bij resolutie van 17 September 1699 verstrekte opdracht, met bijlagen., 146; 1 omslag
      - Kwitanties, afkomstig van de gecommitteerden van de provincies in de Generaliteits Rekenkamer betreffende uitbetalingen van verhoogd last- en veilgeld van het College ter Admiraliteit te Amsterdam door Hendrik van Heteren als gemachtigde der Generaliteits Rekenkamer, 1737; 147; 1 omslag
    - Lid van het College van de Sociëteit van Den Haag, 2.5
      - Klad-aantekeningen, gemaakt door Hendrik van Heteren als lid van het College van de Sociëteit van Den Haag over het behandelde in de vergaderingen van dit College, 1722-1744; 148; 1 omslag
      - Akte, waarbij de predikanten van Den Haag afspraken maken betreffende het beroepen van predikanten en het samenstellen van de kerkeraad, afschrift., 1723; 149; 1 stuk
      - Aantekeningen, gemaakt door Hendrik van Heteren, betreffende opbrengsten van collecten, gehouden op bededagen, in de Grote, Nieuwe, Klooster- en Hoogduitse Kerk te Den Haag, 1732, 1734, 1745 en z.d.; 150; 1 omslag
    - Regent van het Leprooshuis te Den Haag, 2.6
      - Aantekeningen betreffende de financiën van het Leprooshuis, gemaakt door Hendrik van Heteren, 1729-1737; 151; 1 omslag
      - Uittreksel uit de rekeningen der rentmeesters van het Leprooshuis betreffende ontvangsten en uitgaven over de periode 1601-?, (1730); 152; 1 katern
      - Lijst van namen van de regenten en rentmeesters van het Leprooshuis over de periode 1537-1731, 153; 1 stuk
      - Uittreksel uit het uitgavenboek der regenten van het Leprooshuis over de periode 1692-?, (1733); 154; 1 stuk
      - Akte, waarbij burgemeesteren van Den Haag Carel de Clercq, bewoner van het Leprooshuis, machtigen om zijn vrouw Maria Overduyn in het dolhuis te Den Haag of in een verbetergesticht te doen opnemen wegens herhaalde dronkenschap, Afschrift., 1734; 155; 2 stukken
      - Stukken betreffende het afhoren der rekeningen van de rentmeesters van het Leprooshuis over de periode 1601- ?, (1737); 156; 2 stukken
      - Stukken betreffende de voorwaarden, waaronder proveniers en commensalen opgenomen kunnen worden in het St. Joris Proveniers Huis te Haarlem en in het Leprooshuis te Rotterdam, (1737); 157; 1 omslag
      - Stukken betreffende het samenstellen van een uitbreiding van het Reglement van Orde voor de bewoners van het Leprooshuis, opgemaakt door Hendrik van Heteren als regent-rapporteur, 1738; 158; 1 omslag
      - Lijsten van obligaties, in het bezit van het Leprooshuis, z.d.; 159; 2 stukken
        1 stuk gedrukt.
- Adriaan Leonard van Heteren (1724-1800), D.
  - Stukken betreffende een liquidatie tussen Adriaan Leonard van Heteren, universeel erfgenaam van Hendrik van Heteren en Isaac en Rachel Senior Henriquez, erfgenamen van Juda en Ester Senior Henriquez, 1752; 160; 1 omslag
    afgehoord 1752.
  - Stukken betreffende de afdoening van een schuld door Adriaan Leonard van Heteren ten behoeve van zijn nicht Johanna Leonarda van der Kaa, weduwe van Johan Steenlack, schepen van Rotterdam, 1763, 1776 en 1780; 161; 1 omslag
  - Uittreksel uit de resoluties van de Staten-Generaal van 29 januari 1766 betreffende vorderingen van Wauters, bouwmeester van het Cleef- en Markseland wegens leveranties van fourage door zijn vader tijdens de Spaanse Successieoorlog aan de troepen van de Republiek, 162; 1 stuk
    In dit stuk wordt onder meer verwezen naar Adriaan Leonard van Heteren, erfgenaam van Hendrik van Heteren.
  - Staten, vermeldende alle obligaties en nationale schuldbrieven, afkomstig uit de boedel van Adriaan Leonard van Heteren, (1806); 163; 1 band
- Stukken waarvan het verband met het archief niet duidelijk is, E.
  - Stukken van financiële en administratieve aard, ingekomen bij de ontvanger van de West-Indische Compagnie ter Kamer op de Maze te Rotterdam, 1670-1682; 164; 1 omslag
    Adriaan Leonard van Heteren was bewindhebber van de West-Indische Compagnie, dit verklaart mogelijkerwijs waarom bovenstaande papieren in zijn archief terecht gekomen zijn.
  - Notariële akte waarbij Dirck van Ackersdijck een verzoek richt tot Warner Muller om hem betalingen te doen wegens overschrijding der vervaldata van wisselbrieven, 1678; 165; 1 stuk
  - Stukken, houdende oefeningen in renteberekeningen en andere rekenkundige vraagstukken voor Pieter van Dijck en Jacob Gillis jr., (begin 18e eeuw); 166; 1 omslag